臺灣臺北地方法院交通事件裁定　　　　 96年度交聲字第846號
　　原處分機關　臺北市交通事件裁決所
　　異　議　人
　　即受處分人　甲○○
上列受處分人因違反道路交通管理處罰條例案件，對於臺北市交
通事件裁決所民國九十六年七月十六日所為之處分（原處分案號
：北市裁二字第裁二二－Ｄ00000000號），聲明異議，
本院裁定如下：
    主  文
異議駁回。
    理  由
一、按汽車駕駛人駕駛汽車，應遵守道路交通標誌、標線、號誌
    之指示；又劃設於道路上，設於已設有「停車再開」標誌或
    設有號誌之交岔路口，鐵路平交道或行人穿越道之前方及左
    彎待轉區之前端，寬三十至四十公分之白色實線，為「停止
    線」，用以指示行駛車輛停止之界限，車輛停止時，其前懸
    部分不得伸越該線；車輛面對圓形紅燈表示禁止通行，不得
    超越停止線或進入路口，此道路交通安全規則第九十條前段
    、道路交通標誌標線號誌設置規則第一百七十條第一項、第
    二項、第二百零六條第一項第五款第一目分別定有明文。又
    按汽車駕駛人，駕駛汽車有不遵守道路交通標誌、標線、號
    誌之指示之情形者，處新臺幣（下同）九百元以上一千八百
    元以下罰鍰，道路交通管理處罰條例第六十條第二項第三款
    亦著有明文。
二、原處分意旨略以：本件異議人即受處分人（下簡稱受處分人
    ）甲○○駕駛車牌號碼Ｇ三－五一六號營業小客車，前於民
    國（下同）九十六年三月十日二十三時二十八分許，行經桃
    園縣大園鄉○○路即臺四線三Ｋ＋五○○處之路口時，竟無
    視該處之圓形紅燈已亮起，仍直行前進超越停止線，致啟動
    感應線圈拍照取得上開違規行為，經桃園縣政府警察局交通
    隊警員，以受處分人有「不遵守道路交通標線之指示」之違
    規行為，依道路交通管理處罰條例第七之二條第一項第七款
    、第六十條第二項第三款之規定，經以上揭科學儀器所取得
    之違規照片，逕行製單舉發。嗣受處分人不服，乃向原處分
    機關即臺北市交通事件裁決所提出申訴，經原舉發單位調查
    結果，仍認受處分人有上開違規之行為，原處分機關依違反
    道路交通管理處罰條例第六十條第二項第三款、第八十五條
    第一項、違反道路交通管理事件統一裁罰基準及處理細則第
    四十三條、第四十四條、第六十七條規定，裁處受處分人罰
    鍰九百元。
三、異議意旨以：受處分人於前開時、地，已將駕駛之車輛停在
    停止線後方，係因為當天下雨，無心將車子滑了一下，就被
    拍照，但車還在停止線內，實感不平，為此聲明異議云云。
四、經查：
    （一）、受處分人於上揭時、地，駕駛前開車輛行經路口，
            當時交通號誌已轉換為紅燈，受處分人卻未依規定
            於停止線內暫停待燈，逕行駛越停止線臨停，而為
            桃園縣政府警察局交通隊員警依經科學儀器採證之
            照片，認定受處分人有不遵守道路交通標線之指示
            之情形，逕行掣單舉發等情，有桃園縣政府警察局
            桃警交相字第Ｄ00000000號舉發違反道路
            交通管理事件通知單通知聯一紙暨檢附之採證照片
            二幀存卷可稽，而可認定。
    （二）、另據桃園縣政府警察局函覆稱：所設闖紅燈自動照
            相設備係於紅燈後車輛超越停止線之移動，啟動感
            應線圈始拍照，前開車輛係於紅燈亮起後二九點九
            秒時超越停止線後停於原處等語，有該局九十六年
            六月二十日桃警交字第○九六○○六二九七○號函
            一紙存卷可查。且觀諸卷附之照片二幀，前、後照
            片中揭示之數據為「Ｒ二九九」、「Ｒ三○七」，
            經對照後，可知受處分人所駕駛之前開車輛之車身
            超越停止線後，行進位置未再改變，顯示受處分人
            所駕駛之前揭車輛，確有前述違規行為，惟尚無闖
            紅燈之情，受處分人雖以前詞置辯，然對其所駕駛
            之車輛，確有如採證照片所示，於紅燈時駛越停止
            線臨停之情形不爭執，僅辯稱車身未完全超越停止
            線，然未能提出對己有利之證據供本院參酌，本院
            自得依前述證據為認定受處分人違規事實之憑據。
    （三）、再者，衡情一般駕駛人於行經設有交通號誌燈之路
            口，目視黃燈、紅燈號誌轉換時，理應依交通號誌
            變換之指示開始緩慢減速，隨時或立刻作臨時停車
            之準備，避免因交通號誌變更煞車不及，或致有臨
            時停車超越停止線之情事，而受處分人於圓形紅燈
            亮起時，其所駕駛車輛之車身，確實有直行前進伸
            越停止線，並壓在路口停止線前方之感應線圈之行
            為，已明顯違反道路交通管理處罰條例第六十條第
            二項第三款之規定無疑，受處分人空言辯稱因天雨
            致車往前滑行云云，並無所據，尚難採為對受處分
            人有利之認定。
五、綜上所述，受處分人確有於前揭時、地，駕駛車輛，遇圓形
    紅燈亮起而伸越停止線之違規行為，原處分機關依道路交通
    管理處罰條例第六十條第二項第三款、違反道路交通管理事
    件統一裁罰基準及處理細則第四十三條、第四十四條、第六
    十七條規定，裁處受處分人罰鍰九百元，經核並無違誤，裁
    處亦屬妥適，本件異議無理由，自應駁回。
六、據上論斷，應依道路交通案件處理辦法第十九條，裁定如主
    文。
中　　華　　民　　國　　96　　年　　7　　 月　　27　　日
                      交通法庭  法　官　徐千惠
上正本證明與原本無異。
如不服本裁定，應於裁定送達後5日內向本院提出抗告狀。
                                書記官  李典育
中　　華　　民　　國　　96　　年　　8 　　月　　2 　　日
